臺灣臺中地方法院刑事判決　　　　　　　　　　　　九十三年度易字第一一號
　　公　訴　人　臺灣臺中地方法院檢察署檢察官
　　被　　　告　甲○○
右列被告因加重竊盜案件，經檢察官聲請簡易判決處刑（九十三年度偵字第六六二一
號），本院臺中簡易庭認不宜逕以簡易判決處刑，移由本院刑事庭依通常程序審理，
，經本院合議庭裁定依簡式審判程序審理，判決如左：
    主  文
甲○○攜帶兇器竊盜，累犯，處有期徒刑柒月。
扣案之扳手壹把，沒收。
    事  實
一、甲○○前於民國八十九年間，因違反毒品危害防制條例案件，經臺灣彰化地方法
    院八十九年度訴字第一０八六號判處有期徒刑十月確定，入監執行後，於九十二
    年四月九日縮刑期滿執行完畢。竟不知警惕，因怕購買毒品之行蹤被人發現，竟
    基於意圖為自己不法所有之犯意，於九十三年三月二十三日十六時許，攜帶自己
    所有客觀上足以傷害人之生命、身體而可供作兇器使用之扳手一把，前往臺中市
    北屯區○○路○段一三八巷六十二之三號樓下，以該扳手拆卸林欣慧所有，交由
    其父乙○○使用、車牌號碼ＪＲＤ─０二八號之重型機車車牌一面，再懸掛在李
    雅雪所有、引擎號碼ＧＶ６Ｄ─７６７５８３、現由甲○○（聲請簡易判決處刑
    書誤載為乙○○）使用之重型機車上，供己使用。嗣於同日十八時許（聲請簡易
    判決處刑書誤載為十八時三十分許），甲○○騎乘李雅雪所有但已改懸掛車牌號
    碼ＪＲＤ─０二八號之前開重型機車，後載不知情之吳天奇，行經臺中市○區○
    村路○○○街口時，為警臨檢當場查獲，並扣得甲○○所有之前開扳手一把。
二、案經臺中市警察局第一分局報告臺灣臺中地方法院檢察署檢察官偵查後，聲請簡
    易判決處刑。
    理  由
一、右揭事實，業據被告甲○○於警詢、偵查均坦承不諱，復於本院審理時為認罪之
    陳述，核與被害人乙○○於警詢時指訴之情節相符，又經證人吳天奇於警詢時證
    述無訛，並有臺中市警察局第一分局扣押筆錄暨扣押物品目錄表、贓物認領保管
    收據、現場圖各一份、照片三張、車籍作業系統─查詢認可資料二份附卷可稽，
    及扣案之扳手一把足資佐憑，堪認被告前開自白，確與事實相符，堪予採信。又
    按任何人未經他人同意，不得任意拿取他人財物，乃至明之理。本案被告明知此
    理，竟仍以前述方式竊取被害人林欣慧所有之重型機車車牌一面，供己使用，其
    主觀上確有意圖為自己不法所有之犯意，至臻明確。從而，本件事證明確，被告
    右揭竊盜犯行，洵堪認定。
二、按刑法第三百二十一條第一項第三款之攜帶兇器竊盜罪，係以行為人攜帶兇器竊
    盜為其加重條件，此所謂兇器，其種類並無限制，凡客觀上足對人之生命、身體
    、安全構成威脅，具有危險性之兇器均屬之，且祇須行竊時攜帶此種具有危險性
    之兇器為已足，並不以攜帶之初有行兇之意圖為必要。查本案被告行竊使用之扳
    手一把，係鐵製，質的堅硬，並得用以拆卸機車車牌，如用以施暴、脅迫、抵抗
    ，依一般社會觀念，皆足使人之生命、身體，受有危害，自堪認為兇器。是以被
    告攜帶扣案之扳手一把竊取被害人林欣慧所有之重型機車車牌一面，核係犯刑法
    第三百二十一條第一項第三款之攜帶兇器竊盜罪。被告前於八十九年間，因違反
    毒品危害防制條例案件，經臺灣彰化地方法院八十九年度訴字第一０八六號判處
    有期徒刑十月確定，入監執行後，於九十二年四月九日縮刑期滿執行完畢，有臺
    灣臺中地方法院檢察署刑案資料查註紀錄表、臺灣高等法院被告全國前案紀錄表
    可按，其受有期徒刑之執行完畢，五年以內再犯本件有期徒刑以上之罪，為累犯
    ，依法加重其刑。爰審酌被告除前述施用毒品之前科紀錄外，別無其他犯罪情形
    ，素行非惡，但就前開施用毒品案件，已入監服刑後，猶未能斷絕毒癮，為逃避
    追查，竟思以竊取車牌，掉換在所騎乘之機車上之方式，繼續購買毒品施用，犯
    罪目的雖屬單純，但所為可議，且持用客觀上足對人之生命、身體構成危險之扳
    手，對社會上一般不特定人之生命、身體安全已構成威脅，幸未因而加害任何人
    ；其竊取之財物價值不多，所竊車牌又已為警查扣並返還予被害人；再考之被告
    犯後坦認犯行，態度良好等一切情狀，量處如主文所示之刑。扣案之扳手一把，
    係被告所有而供行竊所用之物，業據被告供明在卷，爰依刑法第三十八條第一項
    第二款之規定，宣告沒收。
據上論斷，應依刑事訴訟法第四百五十二條、第二百七十三條之一第一項、第二百九
十九條第一項前段，刑法第三百二十一條第一項第三款、第四十七條、第三十八條第
一項第二款，判決如主文。
本案經檢察官丙○○到庭執行職務
中      華      民      國      九十三      年      八    月    十一    日
                                臺灣臺中地方法院刑事第二庭
                                    法  官  莊  嘉  蕙
右正本證明與原本無異。
如不服本判決，應於送達後十日內向本院提出上訴狀（須附繕本），上訴於臺灣高等
法院臺中分院。
        書記官
中      華      民      國      九十三      年      八    月    十三    日
附錄論罪科刑法條
中華民國刑法第三百二十一條
犯竊盜罪而有左列情形之一者，處六月以上、五年以下有期徒刑：
一  於夜間侵入住宅或有人居住之建築物、船艦或隱匿其內而犯之者。
二  毀越門扇、牆垣或其他安全設備而犯之者。
三  攜帶兇器而犯之者。
四  結夥三人以上而犯之者。
五  乘火災、水災或其他災害之際而犯之者。
六  在車站或埠頭而犯之者。
前項之未遂犯罰之。
